臺灣新竹地方法院宣示判決筆錄　　　　　 96年度訴字第701號
公　訴　人　臺灣新竹地方法院檢察署檢察官
被　　　告　乙○○
指定辯護人　本院公設辯護人　甲○○
上列被告因違反毒品危害防制條例案件，經檢察官起訴（96年度
毒偵字第1275號）後，聲請改依協商程序而為判決，本院於中華
民國96年12月31日下午5 時，在本院刑事第八法庭宣示判決，出
席職員如下：
法官起立朗讀判決主文、犯罪事實要旨、附記事項、處罰條文，
及告以上訴限制、期間並提出上訴狀之法院，且諭知記載其內容
：
一、主  文：
    乙○○施用第一級毒品，累犯，處有期徒刑捌月。扣案之第
    一級毒品海洛因壹包（淨重零點壹壹陸玖公克）沒收銷燬之
    。扣案之咖啡色零錢包壹個、空袋拾貳個及分裝匙支均沒
    收之。又施用第二級毒品，累犯，處有期徒刑柒月。扣案之
    第二級毒品安非他命壹包（淨重零點伍捌公克）沒收銷
    燬之。扣案之玻璃頭壹支及安非他命吸食器組均沒收之。
    應執行有期徒刑壹年。扣案之第一級毒品海洛因壹包（淨重
    零點壹壹陸玖公克）及第二級毒品安非他命壹包（淨重零點
    伍捌公克）均沒收銷燬之。扣案之咖啡色零錢包壹個、
    空袋拾貳個、分裝匙支、玻璃頭壹支及安非他命吸食器
    組均沒收之。
二、犯罪事實要旨：
（一）乙○○前曾因違反藥事法、恐嚇、槍砲彈藥刀械管制條例
      及贓物等案件，經法院分別判處有期徒刑1 年6 月、1 年
      、10月及6 月確定，嗣經法院定應執行刑為有期徒刑3 年
      6 月確定；又因違反槍砲彈藥刀械管制條例、偽造印文及
      違反毒品危害防制條例等案件，經法院分別判處有期徒刑
      1 年2 月、5 月、4 月、5 月及6 月確定，嗣經法院定應
      執行刑為有期徒刑2 年7 月確定；嗣上揭案件接續執行，
      於93年7 月20日假釋出監，刑期至95年2 月15日縮刑期滿
      ，未經撤銷假釋，而視為執行完畢。
（二）乙○○前曾於86年間，因施用毒品案件，經臺灣桃園地方
      法院裁定送勒戒處所施以觀察、勒戒，旋因觀察、勒戒後
      ，因認有繼續施用毒品傾向，而經臺灣桃園地方法院裁定
      送戒治處所施以強制戒治，嗣因執行屆滿3 月，成效良好
      ，經臺灣桃園地方法院裁定停止戒治，所餘戒治期間付保
      護管束，於87年11月16日出所，嗣並期滿，而經臺灣桃園
      地方法院於88年8 月25日以86年度訴字第355 號判處免刑
      確定。其又於90年間，因施用毒品案件，經臺灣桃園地方
      法院檢察署檢察官聲請，而經臺灣桃園地方法院於90年7
      月10日以90年度毒聲字第2976號裁定令入戒治處所施以強
      制戒治，嗣因執行屆滿3 月，成效良好，經臺灣桃園地方
      法院檢察署檢察官聲請，而經臺灣桃園地方法院於91年7
      月17日以91年度毒聲字第2049號裁定停止戒治，所餘戒治
      期間付保護管束，而於91年9 月4 日出所，嗣並於91年12
      月9 日保護管束期滿，未經撤銷保護管束，而視為執行期
      滿。其此部分施用毒品犯行，並經臺灣桃園地方法院檢察
      署檢察官聲請簡易決處刑，而經臺灣桃園地方法院桃園簡
      易庭於91年5 月22日以91年度桃簡字第175 號判處有期徒
      刑6 月，於91年11月7 日確定。
（三）詎乙○○猶不知悔改，仍未戒除毒癮，於前開強制戒治處
      分執行完畢釋放後5 年內，基於施用第一級毒品海洛因之
      犯意，於96年8 月22日13時30分許，在新竹市○區○○路
      184 巷37之4 號3 樓處，以將第一級毒品海洛因摻入香菸
      中吸食之方式，施用第一級毒品海洛因。其復另行起意，
      並基於施用第二級毒品安非他命之犯意，於96年8 月22日
      13時許，在前述處所，以將安非他命置放玻璃球內用火燒
      烤，讓其熔化起煙霧，再以吸食器吸食所產生之煙霧之方
      式，施用第二級毒品安非他命。嗣於96年8 月22日14時10
      分許，在上揭處所為警查獲，並扣得其所有之第一級毒品
      海洛因1 包（淨重0.1212公克）、第二級毒品安非他命1
      小包（淨重0.5364公克）、其所有且供裝置可裝海洛因所
      用之空袋及分裝匙所用之咖啡色零錢包1 個（起訴書漏載
      ）、可裝置海洛因用之空袋12個（起訴書漏載）、分裝匙
      3 支、其所有且供其施用第二級毒品安非他命所用之玻璃
      頭1 支及安非他命吸食器3 組（起訴書誤載為1 組，並誤
      載尚有吸食器3 組）等物。
三、附記事項：
    扣案之毒品2 包，經送鑑定結果，其中1 包（檢體編號：C0
    000000號）檢出第一級毒品海洛因，送驗淨重0.1212公克，
    驗餘淨重0.1169公克；另1 包（檢體編號：C0000000號）檢
    出甲基安非他命，送驗淨重0.5364公克，驗餘淨重0.5338公
    克等情，有行政院衛生署草屯療養院於96年9 月18日所出具
    之鑑定書1 份在卷足稽，是以扣案之毒品2 包分別為第一級
    毒品海洛因及第二級毒品安非他命，爰依毒品危害防制條例
    第18條第1 項前段之規定，分別宣告沒收銷燬之（僅就驗餘
    淨重部分宣告沒收銷燬，其餘部分已鑑驗用罄，不再宣告沒
    收銷燬）。又扣案之供裝置可裝海洛因所用之空袋及分裝匙
    所用之咖啡色零錢包1 個、可裝置海洛因用之空袋12個及分
    裝匙3 支等物，均係供被告施用第一級毒品海洛英犯行所用
    之物；又玻璃頭1 支及安非他命吸食器3 組等物均係供被告
    施用第二級毒品安非他命犯行所用之物等情，均據被告供述
    在卷，且有載明查獲情形之扣押物品目錄表在卷足稽，爰分
    別依刑法第38條第1 項第2 款之規定宣告沒收之，均附此敘
    明。
四、處罰條文：
    毒品危害防制條例第10條第1 項、第2 項、第18條第1 項前
    段。
五、協商判決除有刑事訴訟法第454 條之4 第1 項第1 款於本訊
    問程序終結前，被告撤銷協商合意或檢察官撤回協商聲請者
    ；第2 款被告協商之意思非出於自由意志者；第4 款被告所
    犯之罪非第455 條之2 第1 項所定得以協商判決者；第6 款
    被告有其他較重之裁判上一罪之犯罪事實者；第7 款法院認
    應諭知免刑或免訴、不受理者情形之一，及違反同條第2 項
    「法院應於協商合意範圍內為判決；法院為協商判決所科之
    刑，以宣告緩刑或2 年以下有期徒刑、拘役或罰金為限」之
    規定者外，檢察官與被告均不得上訴。
六、如有前項得上訴之情形，得自收受宣示判決筆錄送達之日起
    10日內，向本院提出上訴書狀，上訴於第二審法院。
中　　華　　民　　國　　96　　年　　12　　月　　31　　日
                  刑事第一庭    書  記  官  蔡玉嬌
                                法      官  楊惠芬
以上正本證明與原本無異。
如不服本判決應於收受本判決後10日內向本院提出上訴書狀，上
訴書狀應敘述具體理由。上訴書狀未敘述上訴理由者，應於上訴
期間屆滿後20日內補提理由書狀於本院 (均須按他造當事人之人
數附繕本 )「切勿逕送上級法院」。
中　　華　　民　　國　　96　　年　　12　　月　　31　　日
                                書  記  官  蔡玉嬌
附錄本案論罪科刑法條全文：
毒品危害防制條例第10條：
施用第一級毒品者，處六月以上五年以下有期徒刑。
施用第二級毒品者，處三年以下有期徒刑。
